Alberto Noguera Caceres

Licenciado en Higiene y Seguridad en el Trabajo

RESUMEN

Dedicado a la Profesión desde el año 2003, Licenciado en Seguridad e Higiene en el trabajo con alta experiencia en asesoramiento a empresas y a profesionales particulares (Arquitectura e Ingeniería). Trabajo en forma independiente desde el 2010. Manejo, implementación, control y seguimiento de estándares de Seguridad e

Higiene y Medio Ambiente. Auditorías y gestión de la información, conocimientos de auditor interno en ISO. Profesional responsable, dedicación al trabajo, capacidad técnica, adaptable a los cambios, buenas relaciones interpersonales y trabajo en

Aportando siempre para la mejora continua de los Clientes, apostando que el servicio sea una herramienta que complementa las actividades, metas y finalidad de los que confían en mi Trabajo.

CONTACTO

Domicilio

Canale 4289

Jose Mármol - Alte. Brown (1846) Bs. As. – Argentina



Telefono

011 4935 6658



E mail

alberto.noguerahys@gmail.com

EXPERIENCIA

Profesional independiente

Asesoramiento externo - Construcción e Industrial - Establecimientos Comerciales

CABA – GBA- INTERIOR BS AS – 2010 – ACTUAL

- Asesoramiento externo. Analista Senior en Seguridad e Higiene en el trabajo.
- Consultor externo en Higiene y Seguridad en el Trabajo, actividad de la COSNTRUCCIÓN E INDUSTRIAL Y COMERCIAL.
- Relevamientos de Riesgos, Recorridas de Seguridad. Auditoria y Confección del Legajo Técnico de Obra, del Establecimiento, del Negocio o Actividad Comercial. Asesoría integral en la materia.
- Confección de Programas de Seguridad (Res. SRT) Capacitaciones (sala- In situ)
- Protocolos de mediciones medio ambientales (Ruido- Iluminación)
- Protocolos de estudios de Carga de Fuego Ergonomía
- Confección de planes y planos de evacuación para la industria de la Construcción e Industria. Anti siniéstrales en CABA y Provincia.
- Habilitaciones
- Adecuación de estándar de seguridad e higiene a normas de calidad ISO 9001, ISO 14000, ISO 45000 ISO 19011 ISO 22000 / FSSC 22000 BPM HACCP

Clientes activos a la fecha:

- Elemar obras SA Electricidad (Mercedes Benz SA Bridgestone SA)
- Metropolis Durable SA Omada SA- Fermezza SRL) Santini Construcciones SRL (Edificios Multifamiliar/ Industrial)
- Gama Networks SA (Sub-Contratista en Cencosud SA(UN Jumbo/ Easy)- Aeropuertos 2000 (UN AI Ezeiza y A Jorge Newbery) Camuzzi Gas Pampeano SA (trabajos de campo interior Pcia Bs As tareas en plantas GNC- GLP) y de TGS
- Kost Blend SA (Comercializadora Procesadora exportadora Alimentos) Taller Cruz del Sur SA (Taller Naval) Euskal Echea (Educación)

Jefe de Higiene y Seguridad

Cencosud SA. – UN EASY HOME CENTER/ 04/2007 a 08/2010

- Jefe de Higiene y Seguridad. Responsable de 540 personas. Tres Locaciones de trabajo a cargo. Líder de brigadistas en locales.
- Coordinar las directrices del Departamento de HyS de la empresa, en los locales de Zona Sur (Avellaneda I- Alto Avellaneda Barracas- Quilmes)

Consultoras de Higiene y Seguridad: XUNIL SA/ SEGHAL SRL/ Consultora RR

(Consultor externo Higiene y Seguridad (Asesor y Asistencia Técnica) Visitas Técnicas ART)

ESTUDIOS

Tramo Pedagógico Docente

Universidad Tecnológica Nacional // 2019- 2021-

Licenciado en Higiene y Seguridad en el Trabajo

Universidad Nacional de Lomas de Zamora // 2014 - 2016

Técnico en Higiene y Seguridad en el Trabajo

Instituto ASIMRA // 2001- 2003